臺灣桃園地方法院刑事判決　　　　　　　　　　　　　九十一年度訴緝字第八三號
　　公　訴　人　臺灣桃園地方法院檢察署檢察官
　　被　　　告　甲○○
右列被告因違反電信法案件，經檢察官提起公訴（八十九年度偵字第九０八九號），
本院判決如左：
    主  文
甲○○連續意圖為自己不法之利益，以有線方式，盜接他人電信設備通信，處有期徒
刑肆月，如易科罰金，以佰元折算壹日。
    事  實
一、甲○○基於為自己不法利益之概括犯意，先於民國（下同）八十八五月七日起，
    在桃園縣大園鄉圳頭村四鄰二之三二號一樓梯間，將中華電信股份有限公司（下
    稱中華電信）大園服務中心所屬設置該處之編號0000000號電話機之電線接線盒
    拆開，並私接線路聯結其所有之電話機至該處四樓屬葉智松所有之電信線路後，
    自民國八十八年五月七日起至同年九月二十九日止，在同址三樓住處連續盜用該
    電信設備撥打附表所示之電話號碼多次，致中華電信陷於錯誤而提供通話服務，
    並將電話費用計入葉智松之帳戶，而使甲○○獲免付電話費之財產上不法利益，
    並妨害中華電信關於電信管理之正確性，而足生損害於葉智松及中華電信，嗣於
    八十八年十月二十五日上午，經葉智松會同中華電信員工周哲誠發覺後報警處理
    。
二、案經桃園縣大園分局報台灣桃園地方法院檢察署檢察官偵查起訴。
    理  由
一、右揭事實，訊據被告甲○○坦承不諱，核與證人劉德遠、葉智松、周哲誠及游振
    崑於警訊中證述屬實，並有八十八年五月份至同年九月份，中華電信台灣北區電
    信分公司國內長途電話明細清單附卷可稽，事證明確，堪以認定。
二、核被告所為係犯電信法第五十六條第一項之罪，其先後多次犯行，時間緊接，所
    犯係犯罪構成要件相同之罪，顯係基於概括犯意為之，為連續犯，應依刑法第五
    十六條規定，以一罪論，並加重其刑。查被告係利用電話線路之有線方式，撥接
    上網，以發送、傳輸或接收訊息，屬電信法第二條第一款所規定之「電信」，是
    被告意圖為自己不法之利益，以詐術使電信公司、原申請客戶陷於錯誤，而提供
    服務及支付撥通電話服務費用，雖亦該當於刑法第三百三十九條第二項之詐欺得
    利罪，然電信法第五十六條所規定乃為保障合法使用者之電信設備使用權利不受
    侵犯，其立法意旨自已包括刑法詐欺得利罪之處罰範圍及其構成要件，應論以電
    信法第五十六條第一項之罪，而不另論刑法之詐欺得利罪，附此敘明。另按被告
    行為後，刑法第四十一條業於九十年一月四日修正，同年月十日經總統公布，已
    於同年月十二日生效，修正後之刑法第四十一條第一項前段規定：「犯最重本刑
    為五年以下有期徒刑以下之罪，而受六個月以下有期徒刑或拘役之宣告，因身體
    、教育、職業、家庭之關係或其他正當事由，執行顯有困難者，得以一元以上三
    元以下折算一日，易科罰金。」而比較新舊法規定之結果，以修正後規定有利於
    被告，自應依刑法第二條第一項前段之規定適用裁判時之刑法第四十一條第一項
    前段之規定。爰審酌被告犯罪動機、手段、目的、迄未賠償被害人因其犯行所受
    之損害及其犯罪後之態度等一切情狀，量處如主文所示之刑，同時並諭知易科罰
    金之折算標準，以資懲儆。
據上論斷，應依刑事訴訟法第二百九十九條第一項前段，電信法第五十六條第一項，
刑法第十一條前段、第二條第一項前段、第二十八條、第五十六條、第四十一條第一
項前段，罰金罰鍰提高標準條例第一條、第二條，判決如主文。
本案經檢察官蔡正雄到庭執行職務。
中      華      民      國    九十一    年      九      月    二十五    日
                          臺灣桃園地方法院刑事第一庭
                                    法  官   潘政宏
右正本證明與原本無異。
如不服本判決，應於判決送達後十日內向本院提出上訴狀( 應附繕本 )，上訴於
臺灣高等法院。
                                    書記官   王月香
中        華        民        國   九十一   年    九    月    二十六    日
附論罪科刑依據之法條：
電信法第五十六條
意圖為自己或第三人不法之利益，以有線、無線或其他電磁方式，盜接或盜用他人電
信設備通信者，處五年以下有期徒刑，得併科新台幣一百五十萬元以下罰金。
意圖供自己或第三人盜接或盜用他人電信設備通信，而製造、變造或輸入電信器材者
，處一年以上七年以下有期徒刑，得併科新台幣三百萬元以下罰金。
意圖供第三人盜接或盜用他人電信設備通信，而販賣、轉讓、出租或出借電信器材者
，亦同。
意圖供自己或第三人犯罪之用而持有前項之電信器材者，處三年以下有期徒刑，得併
科新台幣五十萬元以下罰金。
第一項及第二項之未遂犯罰之。
  附  表
┌─────┬──────────┬───────────────────
│ 電話號碼 │  通話日期          │
├─────┼──────────┼───────────────────
│ 00000000 │  5／7、9、13       │
│          │  14、23、28        │
│          │  6／12、19、29     │
│          │  7／2、7、9、10    │
│          │  11、14、16．19    │
│          │  25、              │
│          │  8／22、25         │
│          │  9／2、4、5、6、   │
│          │  7、9、11、15、16  │
│          │  、20、22、23、29  │
├─────┼──────────┤
│          │                    │
│000000000 │                    │
│000000000 │                    │
│000000000 │                    │
│000000000 │                    │
│000000000 │                    │
│000000000 │                    │
│000000000 │                    │
│000000000 │                    │
│000000000 │          │
│000000000 │   7／5             │
│000000000 │                    │
│000000000 │                    │
│000000000 │                    │
│000000000 │                    │
│000000000 │                    │
│000000000 │                    │
│000000000 │                    │
│000000000 │                    │
│000000000 │                    │
├─────┼──────────┤
│0000000000│  6／11、25         │
│          │  7／11、14、22     │
│          │  9／19             │
├─────┼──────────┤
│0000000000│  7／5              │
│          │  9／6              │
├─────┼──────────┤
│0000000000│  8／12             │
├─────┼──────────┤
│0000000000│  8／8              │
├─────┼──────────┤
│0000000000│  8／8、9、12       │
├─────┼──────────┤
│0000000000│  8／8              │
│          │                    │
└─────┴──────────┴───────────────────
